福建金門地方法院民事裁定
110年度抗字第7號
抗  告  人  葉龍  

相  對  人  黃鉑皓
上列當事人間請求本票裁定強制執行事件，抗告人對於民國 110
年8月11日本院司法事務官所為裁定（110年度司票字第79號）提
起抗告，本院裁定如下：
    主  文
抗告駁回。
抗告程序費用新臺幣壹仟元由抗告人負擔。
    理  由
一、相對人於原審為本件聲請時主張：伊執有抗告人簽發如附表
    所示之本票2紙（下稱系爭2紙本票），並免除作成拒絕證書
    ，詎經提示未獲付款，爰依票據法第123條之規定聲請裁定
    就票面金額，及均自民國110年4月5日起之法定票款利息許
    可強制執行等情，業據其提出系爭2紙本票，聲請裁定准許
    強制執行。
二、抗告意旨略以：系爭2紙本票之債務已還款相對人約新臺幣
    （下同）6萬元，故本票債務不存在等語，資為抗辯。並聲
    明：原裁定廢棄。
三、按執票人向本票發票人行使追索權時，得聲請法院裁定後強
    制執行，票據法第123條定有明文。又本票執票人依上開規
    定聲請法院裁定准許對發票人強制執行，係屬非訟事件，此
    項聲請之裁定，僅依非訟事件程序，就本票形式上之要件是
    否具備，以審查強制執行許可與否，並無確定實體上法律關
    係存否之效力，如發票人就票據債務之存否有爭執時，應由
    發票人提起確認之訴，以資解決。（最高法院56年台抗字第
     714號、57年台抗字第76號判決要旨可資參照）。
四、抗告人雖以前揭情詞提出抗告，然其所稱縱係屬實，亦係實
    體上之爭執，揆諸前揭最高法院判決意旨，應由抗告人另行
    提起確認本票債權存否之訴訟，以資解決，非本件非訟程序
    所得審究。原裁定為許可強制執行之裁定，於法並無不合。
    抗告人提起本件抗告，為無理由，應予駁回。
五、復按非訟事件程序費用，除法律另有規定外，由聲請人負擔
    ；前項費用之負擔有相對人者，準用民事訴訟法有關訴訟費
    用之規定；依法應由關係人負擔費用者，法院裁定命關係人
    負擔時，應一併確定其數額，非訟事件法第21條第 1項前段
    、第2項、第24條第1項分別定有明文；訴訟費用，由敗訴之
    當事人負擔，民事訴訟法第78條亦有規定。本件抗告既經駁
    回，抗告程序費用自應由敗訴之抗告人負擔；又抗告人提起
    本件抗告，除繳納抗告費新臺幣（下同） 1,000元外，別無
    其他訴訟費用之支出，故本件程序費用額確定為 1,000元，
    並應由敗訴之抗告人負擔。
六、據上論結，本件抗告為無理由，依非訟事件法第46條、第21
    條第2項、第24條第1項，民事訴訟法第495條之1第1項、第4
    49條第1項、第78條、第95條，裁定如主文。 
中　　華　　民　　國　　110 　年　　9 　　月　　1 　　日
                  民事第一庭  審判長法  官  莊深淵
　
                                    法  官  魏玉英
　
                                    法  官  黃俊偉 
以上正本係照原本作成。
對於本裁定不服，得於收受本裁定正本送達後10日內，委任律師
為代理人，以適用法規顯有錯誤為由，向本院提出再抗告，並繳
納再抗告費新臺幣1000元。 
中　　華　　民　　國　　110 　年　　9 　　月　　2 　　日
                                   書記官　黃紹洧

           
本票附表：至清償日止利息按週年利率6%計算    110年度抗字第7號   編 發票日 票面金額 到期日 利息起算日 票據號碼 備考 號  （新臺幣）     001 110年3月4日 43,500元 110年4月4日 110年4月5日 TH667003  002    110年3月8日     16,000元        無    110年4月8日    (即提示日)    TH667004